臺灣桃園地方法院刑事判決　　　　　　　　　　　　　九十年度易字第二六七八號
　　公　訴　人　臺灣桃園地方法院檢察署檢察官
　　被　　　告　乙○○
　　　　　　　　丙○○
右列被告等因竊盜等案件，經檢察官提起公訴（九十年度偵字第六一九七號），本院
判決如左：
    主  文
乙○○連續攜帶兇器竊盜，處有期徒刑柒月。緩刑貳年。
丙○○連續故買贓物，處有期徒刑肆月，如易科罰金，以佰元折算壹日。
    事  實
一、乙○○係「國強保全股份有限公司」派駐在桃園縣蘆竹鄉○○路○段六六之八號
    六樓「神寶科技股份有限公司」（下稱神寶公司）之夜間保全人員，其係負責在
    廠區內之夜間巡邏等保全業務。乙○○竟基於意圖為自己不法所有之概括犯意，
    連續於民國九十年一月二十七日、同年二月間某日及同年二月二十四日，於凌晨
    一時許，利用夜間執勤之機會，持置於該公司辦公室內之鑰匙及客觀上可為兇器
    之美工刀乙支，以鑰匙開啟倉庫大門後，進入倉庫內，並以前開美工刀，破壞該
    公司所生產販售之個人數位助理（下稱「ＰＤＡ」）產品外包裝後，共竊得ＰＤ
    Ａ十台及迷你型電腦一台，價值總計約新台幣（下同）十五萬一千元。乙○○得
    手後，隨即於九十年二月下旬某日，先後向設於桃園縣中壢市○○路一九六號「
    中古家俱電器行」及同縣平鎮市○○路五五號「上華中古電器行」，以藉詞其係
    替公司外勞變賣抽獎所得獎品之方式，兜售前開竊得之ＰＤＡ。丙○○為「上華
    中古電器行」之負責人，其明知乙○○求售之ＰＤＡ為來源不明之贓物，仍基於
    故買之概括犯意，先後二次以五千五百元及六千元之代價分別收購二台ＰＤＡ，
    連續故買贓物。嗣因「中古傢俱電器行」負責人丁○○察覺前開ＰＤＡ來源有異
    而報警，經警查獲乙○○後，循線查獲丙○○，始悉上情。
二、案經桃園縣警察局中壢分局報請臺灣桃園地方法院檢察署檢察官偵查起訴。
    理  由
一、訊據被告乙○○對其涉有右揭時地竊盜犯行之事實，固迭於警詢、偵查中及本院
    審理中坦承不諱，被告丙○○則矢口否認涉有前開故買贓物犯行，辯稱：被告乙○○自稱係受公司外勞所託變賣外勞因摸彩所得之ＰＤＡ，且提供身分證、警察
    之友證取信於其，其才基於幫助他人之目的，購買前開ＰＤＡ，其並未懷疑前開
    ＰＤＡ是贓物；嗣其欲將前開ＰＤＡ改成中文版而去電神寶公司查詢，該公司答
    以此類產品只有外銷，並詢問其產品來源時，其才感到害怕，翌日即前往證人丁○○之店內問他是否有人去該店兜售相同產品，該店人員告知已報警，因此其未
    及做任何處理即遭警查獲云云。經查：
（一）右揭時地犯罪事實，除據被告乙○○為前開自白外，並據告訴代理人甲○○於
      警詢中及告訴代理人鍾盟琦於本院調查中之指訴無訛，且經同案被告丙○○、
      證人及中古傢俱電器行負責人丁○○於警詢、偵查及本院審理中證述被告乙○○至渠等店內兜售ＰＤＡ之情節明確，復有贓物代保管條二紙、神寶公司之盤
      點單及贓物外包裝照片八幀在卷可稽，足徵被告乙○○自白部分核與事實相符
      ，應堪認定。
（二）前開ＰＤＡ既係被告乙○○犯竊盜罪所得之物，業經本院為前揭認定，自屬贓
      物無訛，首堪認定。其次，「個人數位助理」 (Personal digital assistant
      ），簡稱「ＰＤＡ」，乃係綜合無線資料傳輸、個人記事本、無線電話、手寫
      式輸入、快閃式記憶體及傳真機資料處理等各項功能之衍生性電腦產品，其功
      能著重於日常個人化事務之便捷處理，為二十一世紀之新興電腦產品，仍屬高
      價位之產品，此乃公眾周知之事實，無庸舉證。而被告乙○○竊得之ＰＤＡ為
      英文版之產品，每部售價約一萬三千五百元至一萬六千元不等，業據神寶公司
      告訴代理人甲○○、鍾盟琦陳明在卷，且被告丙○○所經營的是中古電器行，
      主要從事中古電器之買賣，其店內從未販賣過同類產品，亦不知前開ＰＤＡ之
      價格如何等情，亦據被告丙○○供承在卷，佐以被告乙○○自承其將前開ＰＤ
      Ａ以報紙包裝後持往被告丙○○所營店內販賣等語可知，被告丙○○既是從事
      中古電器之買賣，其自當對電器等相關產品新品之市價、汰換率、中古產品之
      折舊成數等資訊知之甚稔，以便其在客戶變賣中古電器時可明確估價，避免虧
      損，此為人情事理之常，是以其雖未販賣過ＰＤＡ等相類產品，然其自已透過
      電視新聞、報紙等媒體報導或廣告介紹，獲得有關ＰＤＡ之產品性能、市價等
      資訊，惟其竟在明知前開ＰＤＡ係英文版產品，一部市價高達一萬三千五百元
      之情形下，仍執意向被告乙○○分以二部ＰＤＡ共五千五百元及六千元之價格
      開價購入，即一部全新的ＰＤＡ僅花費三千元許即可購得，則其購入價格顯與
      ＰＤＡ於科技產品市場上販售之行情顯不相當，衡諸常情，被告丙○○對前開
      ＰＤＡ係屬來路不明之贓物等情，焉有不知之理？是以，其前開所辯，顯屬事
      後卸責之詞，委無足採，其係明知前開ＰＤＡ為贓物而仍執意購買之犯行，亦
      堪認定。
（三）綜上所述，本件事證明確，被告乙○○、丙○○之犯行，均堪認定，均應依法
      論科。
二、查刑法第三百二十一條第一項第三款之攜帶兇器竊盜罪，所謂兇器之種類並無限
    制，凡客觀上足對人之生命、身體、安全構成威脅，具有危險性之兇器均屬之，
    且只須行竊時攜帶此種具有危險性之兇器為已足，並不以攜帶之初有行兇之意圖
    為必要。被告乙○○持以行竊之美工刀乙支，刀鋒銳利，客觀上足以殺傷人之生
    命、身體之器械，顯為具有危險性之兇器。核被告乙○○所為，係犯刑法第三百
    二十一條第一項第三款之攜帶兇器竊盜罪；被告丙○○所為，係犯刑法第三百四
    十九條第二項之故買贓物罪。被告乙○○既係持客觀上可為兇器之美工刀行竊，
    其所為自該當於刑法第三百二十一條第一項第三款之攜帶兇器竊盜罪，公訴人認
    被告乙○○係犯刑法第三百二十條第一項之竊盜罪，尚有未洽，應予變更。被告
    乙○○先後三次竊盜及被告丙○○先後二次故買贓物之犯行，均時間緊接，方法
    相同，觸犯構成要件相同之罪名，各係基於概括犯意為之，均為連續犯，均應依
    刑法第五十六條規定論以一罪，並加重其刑。爰審酌被告二人犯罪之動機、目的
    、手段、被告二人之品行、智識程度、被告乙○○犯罪後坦承犯行，深表悔悟之
    態度等一切情狀，分別量處如主文所示之刑，並就被告丙○○所受有期徒刑部分
    ，諭知易科罰金折算之標準，以資懲儆。又被告乙○○前未曾受有期徒刑以上刑
    之宣告，因一時失慮，偶罹刑典，事後已坦承犯行，深具悔意，經此刑之宣告後
    ，應知警惕而無再犯之虞，本院因認暫不執行其刑為當，予以宣告緩刑二年，用
    啟自新。至被告乙○○用以竊盜之美工刀乙支，雖係被告乙○○供犯罪所用之物
    ，然係屬神寶公司所有之物，非被告乙○○所有，業經被告乙○○供承在卷，依
    法不得沒收，附此敘明。
據上論斷，應依刑事訴訟法第二百九十九條第一項前段、第三百條，刑法第五十六條
、第三百二十一條第一項第三款、第三百四十九條第二項、第五十五條、第四十一條
第一項前段、第七十四條第一款，罰金罰鍰提高標準條例第一條前段、第二條，判決
如主文。
本案經檢察官魏雯祈到庭執行職務。
中      華      民      國      九十一    年      九      月    十八    日
                              臺灣桃園地方法院刑事第一庭
                              審判長法  官  吳  爭  奇
                                    法  官  潘  政  宏
                                    法  官  胡  芷  瑜
右正本證明與原本無異。
如不服本判決，應於判決送達後十日內向本院提出上訴狀 (應附繕本)，上訴於臺灣
高等法院。
                                    書記官  劉  晨  輝
中      華      民      國      九十一    年      九      月  二十四    日
附錄論罪科刑依據之法條：
刑法第三百二十一條：
犯竊盜罪而有左列情形之一者，處六月以上五年以下有期徒刑：
一、於夜間侵入住宅或有人居住之建築物、船艦或隱匿其內而犯之者。
二、毀越門扇、牆垣或其他安全設備而犯之者。
三、攜帶兇器而犯之者。
四、結夥三人以上而犯之者。
五、乘火災、水災或其他災害之際而犯之者。
六、在車站或埠頭而犯之者。
前項之未遂犯罰之。
刑法第三百四十九條：
收受贓物者，處三年以下有期徒刑、拘役或五百元以下罰金。
搬運、寄藏、故買贓物或為牙保者，處五年以下有期徒刑、拘役或科或併科一千元以
下罰金。
因贓物變得之財物，以贓物論。
